【裁判字號】    98,上訴,2788
【裁判日期】    980723
【裁判案由】    違反毒品危害防制條例
【裁判全文】
臺灣高等法院刑事判決                98年度上訴字第2788號
上  訴  人  臺灣新竹地方法院檢察署檢察官
被      告  甲○○
                    現於臺灣新竹監獄新竹分監
上列上訴人因被告違反毒品危害防制條例案件，不服臺灣新竹地
方法院九十八年度訴緝字第九號，中華民國九十八年五月二十二
日第一審判決（起訴案號：臺灣新竹地方法院檢察署九十七年度
毒偵字第一五八五號），提起上訴，本院判決如下：
    主  文
上訴駁回。
    理  由
一、按不服地方法院之第一審判決而上訴者，應向管轄第二審之
    高等法院為之；上訴書狀應敘述具體理由；第二審法院認為
    上訴書狀未敘述理由或上訴有第三百六十二條前段情形，應
    以判決駁回之，刑事訴訟法第三百六十一條第一項、第二項
    項、第三百六十七條前段明文規定。而所謂具體理由，必係
    依據卷內既有訴訟資料或提出新事證，指摘或表明第一審判
    決有何採證認事、用法或量刑等足以影響判決本旨之不當或
    違法，而構成應予撤銷之具體事由，始克當之（例如：依憑
    證據法則具體指出所採證據何以不具證據能力，或依憑卷證
    資料，明確指出所為證據證明力之判斷如何違背經驗、論理
    法則）；倘僅泛言原判決認定事實錯誤、違背法令、量刑失
    之過重或輕縱，而未依上揭意旨指出具體事由，或形式上雖
    已指出具體事由，然該事由縱使屬實，亦不足以認為原判決
    有何不當或違法者（例如：對不具有調查必要性之證據，法
    院未依聲請調查亦未說明理由，或援用證據不當，但除去該
    證據仍應為同一事實之認定），皆難謂係具體理由，俾與第
    二審上訴制度旨在請求第二審法院撤銷、變更第一審不當或
    違法之判決，以實現個案救濟之立法目的相契合，並節制濫
    行上訴（最高法院九十七年度臺上字第八九二號判決參照）
    。是倘上訴人之上訴書狀雖敘述上訴理由，形式上雖已指出
    具體事由，然該事由縱使屬實，亦不足以認為原判決有何不
    當或違法者，即與未敘述具體理由無異，所為上訴，即非適
    法。
二、查本件原判決依被告甲○○之自白，其為警採集尿液送驗，
    經臺灣尖端先進生技醫藥股份有限公司檢驗，呈現嗎啡、安
    非他命、甲基安非他命陽性反應，此有該公司九十七年八月
    二十日濫用藥物尿液檢驗報告可稽，另有扣案白色粉末一包
    （淨重四點零六二零公克，驗餘淨重四點零五五五公克）及
    透明結晶體九包（淨重八點八五零八公克，驗餘淨重八點八
    三三九公克），經檢驗分別檢出第一級毒品海洛因、第二級
    毒品甲基安非他命成分等情，亦有行政院衛生署草屯療養院
    鑑定書一紙可憑；復有菸蒂二支、安非他命吸食器三組扣案
    可佐，認定被告確有施用第一級毒品及第二級毒品犯行。並
    審酌被告之素行、犯動之動機、施用毒品戕害自身健康、犯
    罪所生之危害及犯罪後坦承犯行、態度尚可等一切情狀，就
    其所犯施用第一級毒品犯行，判處有期徒刑一年二月，並就
    扣案之第一級毒品海洛因一包、第二級毒品安非他命九包、
    含海洛因成分之菸蒂二支，均諭知沒收銷燬之，就扣案之安
    非他命吸食器三組，諭知沒收等情，均已詳敘其所憑證據、
    認定理由及量刑依據。從形式上觀察，原判決並無認定事實
    錯誤、量刑瑕疵或違背法令之情形。
三、公訴人不服原審判決，提起上訴，其於九十八年六月六日提
    出之上訴書所敘述之上訴理由略以：被告前曾於九十四、九
    十五年間因連續施用第二級毒品、連續施用第一級毒品案件
    ，經原審九十四年度易字第五七九號、九十五年度訴字第二
    七四號分別判處有期徒刑五月、一年四月，再經原審以九十
    六年度聲減字第二九四號才裁定分別減為二月十五日、八月
    ，應執行有期徒刑九月十五日確定，上開案件經接續執行，
    甫於九十六年七月十六日因徒刑執行完畢出監；詎被告仍無
    法戒除毒癮，又於九十七年八月十二日上午九時許，在新竹
    市○○路二十四巷十號二樓租屋處，以將第一級毒品海洛因
    及第二級毒品甲基安非他命摻在一起以玻璃球燒烤後吸食煙
    霧之施用方式，施用第一級毒品海洛因、第二級毒品安非他
    命毒品，並接續以將第一級毒品海洛因放入香菸中點燃吸食
    之方式施用第一級毒品海洛因，顯然被告毒癮甚深，且意志
    力薄弱，上開判決就施用第一級毒品之犯行量處有期徒刑一
    年二月顯然無法對被告產生警惕之效果。從而，原審判決僅
    因被告坦承犯行即認被告有悔改之意，並對被告施用第一級
    毒品犯行量處有期徒刑一年二月，實屬過輕。
四、按量刑輕重及應否宣告緩刑，均屬事實審法院得依職權自由
    裁量之事項，上訴人不得任意指摘為違法（最高法院七十一
    年度台上字第一三九九號判決意旨參照）。原審就被告所犯
    本件犯行，審酌被告素行、犯罪之動機、施用毒品戕害自身
    健康、犯罪所生之危害及犯後態度等一切情狀，量處被告有
    期徒刑一年二月，已於理由欄內詳述明確，檢察官以原審量
    刑過輕為由提起上訴，雖非無據，惟所為之指摘均難認原審
    量刑有何不當或違法，即與未敘述具體理由無異，依前揭說
    明，本件檢察官之上訴不合法律上之程式，自應予駁回。
五、據上論斷，應依刑事訴訟法第三百六十七條前段、第三百七
    十二條，判決如主文。
中    華    民    國    98    年    7    月    23    日
                    刑事第十八庭審判長法  官  吳鴻章
                                      法  官  徐昌錦
                                      法  官  陳健順
以上正本證明與原本無異。
如不服本判決，應於收受送達後10日內向本院提出上訴書狀，其
未敘述上訴之理由者並得於提起上訴後10日內向本院補提理由書
（均須按他造當事人之人數附繕本）「切勿逕送上級法院」。
                                      書記官  劉寶鈴
中    華    民    國    98    年    7     月    23    日


司法院資訊處製作；財團法人民間司法改革基金會備份。
